臺灣桃園地方法院刑事判決　　　　　　 93年度易緝字第146號
　　公　訴　人　台灣桃園地方法院檢察署檢察官
　　被　　　告　甲○○　男　3.
　　　　　　　　　　　　之8號.
上列被告因竊盜案件，經檢察官提起公訴（90年度偵緝字第877
號），本院判決如下：
    主  文
甲○○攜帶兇器竊盜，累犯，處有期徒刑捌月。
        事  實
一、甲○○於民國78年10月4 日因竊盜案件經台灣新竹地方法院
    判處有期徒刑1 年6 月，於78年11月9 日確定，於80年1 月
    8 日執行完畢，復於81年1 月31日因竊盜案件經台灣新竹地
    方法院判處有期徒刑2 年10月，於81年3 月12日確定，於81
    年4 月1 日送監執行，於82年8 月13日縮短刑期假釋出監，
    指揮書執行完畢日期為83年4 月30日，又於82年12月28日因
    竊盜案件經台灣新竹地方法院判處有期徒刑3 年2 月，於83
    年2 月3 日確定，於83年2 月28日送監執行，指揮書執行完
    畢日期為85年12月11日，前揭假釋經撤銷後，應執行殘刑有
    期徒刑8 月17日，接續執行結果，縮刑期滿日期為86年7 月
    31 日 。
二、甲○○意圖為自己不法之所有，於89年4 月6 日上午9 時許
    ，攜帶其所有客觀上足以傷害人之身體之一字型起子一把（
    已翹斷丟棄而滅失），至新竹縣竹北鄉○○○路、三民路口
    ，以該一字型起子撬壞嚴珮嘉所有停放上址之Ｖ５－３８５
    ０號自用小客車（別克廠牌）車門鎖後打開車門進入車內，
    以接線方式發動引擎竊取該車，得手後供做交通工具。嗣因
    覺該車較為耗油，遂於89年4 月10日以新台幣（下同）1 萬
    元之代價出售予知悉該車為贓車之張國宏（所涉故買贓物案
    件業經判處有罪確定）。嗣於90年10月29日下午8 時許，張
    國宏駕駛該車行經桃園縣平鎮市○○路、南平路口時，為警
    查獲，始循線查悉上情。
三、案經桃園縣警察局平鎮分局報請臺灣桃園地方法院檢察署檢
    察官偵查起訴。
    理  由
一、右揭犯罪事實，業據被告甲○○於本院審理時供承不諱，且
    據證人即被害人嚴珮嘉、嚴珮嘉之夫羅健泰、原車主張金順
    於警詢、檢察官偵訊及本院審理中證述甚詳。又該車確係被
    告於89年4 月10日以1 萬元之代價出售予張國宏乙節，亦據
    證人張國宏證述明確，並有被告甲○○出售該車予張國宏之
    汽車買賣合約書一紙附卷可稽。此外復有車輛竊盜車牌失竊
    資料個別查詢報表－查詢車輛認可資料一紙、被害人嚴珮嘉
    領回該自用小客車之贓物認領保管單一紙、羅健泰向張金順
    購車之汽車買賣合約書一紙在卷可考，足證被告之自白與事
    實相符。綜上，本件事證明確，被告犯行堪予認定，應依法
    論科。
二、按刑法第321 條第1 項第3 款之「兇器」其種類並無限制，
    凡客觀上足對人之生命、身體、安全構成威脅，具有危險性
    之兇器均屬之，且只須行竊時攜帶此種具有危險性之兇器為
    已足，並不攜帶之初有行兇之意圖為必要（最高法院著有79
    年台上字第5253號判例意旨參照），本件被告用以行竊之一
    字型螺絲起子，為金屬材質，客觀上自足供兇器使用。核被
    告所為係犯刑法第321 條第1 項第3 款之攜帶兇器竊盜罪。
    公訴意旨漏未斟酌上情，而認被告係犯刑法第320 條第1 項
    之普通竊盜罪，尚有未洽，惟其基本事實同一，本院自應予
    審理，並變更其起訴法條。被告前曾有如事實欄所述之犯罪
    科刑執行情形，有臺灣高等法院被告全國前案紀錄表、臺灣
    桃園地方法院檢察署刑案資料查註紀錄表在卷足憑，其於五
    年之內再犯本件最重本刑為有期徒刑以上之罪，為累犯，應
    依法加重其刑。爰審酌被告有多起竊盜前科，素行不佳，正
    值壯年，竟不思奮發上進，本應從重量刑，然本件竊得之自
    用小客車價值僅約六萬元（見被害人嚴珮嘉警詢筆錄），是
    公訴人求處有期徒刑10月，尚嫌稍重，兼衡之其犯罪之動機
    、目的、手段、所生危害及其犯後坦承犯行，態度良好等一
    切情狀，量處如主文所示之刑，以資懲儆。
三、扣案之鑰匙1 支雖為被告所有，然係被告行竊後另行打造便
    利駕駛使用，自非供本案竊盜犯罪所用之工具；另被告持以
    行竊上開自用小客車使用之一字型起子已撬斷丟棄滅失，均
    據被告供述甚詳，爰不另為沒收之諭知，附此敘明。
據上論斷，應依刑事訴訟法第299 條第1 項前段、第300 條，刑
法第321 條第1 項第3 款、第47條，判決如主文。
本案經檢察官張尹敏到庭執行職務。
中　　華　　民　　國　　94　　年　　1 　　月　　17　　日
                              臺灣桃園地方法院刑事第六庭
                                審判長法  官　林　孟　宜
                                      法  官　蔡　寶　樺
                                      法  官　陳　永　來
上正本證明與原本無異。
如不服本判決，應於判決送達後十日內向本院提出上訴狀（應附
繕本），上訴於臺灣高等法院。
                                      書記官　劉　霜　潔
中　　華　　民　　國　　94　　年　　1 　　月　　17　　日
附論罪科刑依據之法條：
中華民國刑法第320 條
犯竊盜罪而有左列情形之一者，處六月以上、五年以下有期徒刑
：
一　於夜間侵入住宅或有人居住之建築物、船艦或隱匿其內而犯
　　之者。
二　毀越門扇、牆垣或其他安全設備而犯之者。
三  攜帶兇器而犯之者。
四  結夥三人以上而犯之者。
五  乘火災、水災或其他災害之際而犯之者。
六  在車站或埠頭而犯之者。
前項之未遂犯罰之。
